【裁判字號】    99,交聲,4507
【裁判日期】    991231
【裁判案由】    交管條例聲異
【裁判全文】
臺灣板橋地方法院交通事件裁定        99年度交聲字第4507號
原處分機關  交通部公路總局臺北區監理所板橋監理站
異  議  人
即受處分人  李玖
上列異議人即受處分人因違反道路交通管理處罰條例案件，對於
交通部公路總局臺北區監理所板橋監理站民國99年11月12日板監
裁字第裁41-1AD776688號裁決處分（原舉發案號：1AD776688 ）
聲明異議，本院裁定如下：
    主      文
異議駁回。
    理      由
一、原處分意旨略以：異議人即受處分人李玖於民國98年5 月26
    日上午11時25分，將其所有之車牌號碼CLR-655 號普通重型
    機車停放在臺北市○○區○○街1 巷10號前，因有停車車種
    不依規定之違規情形，經臺北市停車管理工程處人員拍照採
    證後逕行製單舉發，爰依道路交通管理處罰條例第56條第1
    項第9 款之規定，裁處罰鍰新臺幣（下同）900 元等語。
二、聲明異議意旨略以：異議人於98年3 月10日因職災受傷後，
    自98年5 月起必須每日早上至馬偕醫院接受復健治療，因馬
    偕醫院機車停車位嚴重不足，致使其必須停放於萬全街1 巷
    之機車停車位，異議人當日確認停至機車停車格內，因旁長
    期停放之攤販貨車要將生財工具取出或卸貨，而將異議人機
    車移動至離原停車位置約100 公尺處，以致遭認定違規，該
    處實非異議人原停之位置。為此聲明異議，請求撤銷原處分
    等語。
三、按汽車駕駛人停車時，停車時間、位置、方式、車種不依規
    定者，處600 元以上1200元以下罰鍰，道路交通管理處罰條
    例第56條第1 項第9 款定有明文。
四、經查：
(一)、異議人所有之車牌號碼CLR-655 號普通重型機車，於98年5
    月26日上午11時25分，停放於臺北市○○區○○街1 巷10號
    前之汽車停車格，因停車車種不依規定之違規情節，經臺北
    市停車管理工程處人員拍照採證後逕行製單舉發等情，為異
    議人所不爭執，並有臺北市停車管理工程處告發單資料查詢
    列印畫面1 紙及違規採證照片1 幀附卷可稽，異議人前開違
    規事實，洵堪認定。
(二)、異議人固辯稱其前揭機車原停放於機車停車格內，係遭他人
    為卸貨所需而移置至汽車停車格等語，惟異議人就其上開所
    辯，並未提出任何積極事證以佐其說或供本院進行調查，其
    所辯已難遽認屬實。又觀諸卷附違規採證照片可知，異議人
    前揭機車適停放於兩部貨車中間之汽車停車格，且該2 部機
    車中間除異議人之機車外，別無其他車輛。復依異議人於本
    院調查時所述及卷內現場地圖所示，異議人所稱其原停車之
    位置，距其機車遭採證舉發之位置已有100 公尺之遙。衡諸
    常情，縱有攤販貨車為圖卸貨或取出工具之需求而暫時移動
    停放於機車格內之機車，該攤販既係為圖自身便利，自僅需
    移動他人機車至就近之處以騰挪出一定空間，實無必要大費
    周章將他人機車挪動至100 公尺遠之汽車停車格內，且依採
    證照片所示，除異議人之機車外，亦無其他車輛被挪移至汽
    車停車格內，異議人所辯，實與常情不符。再者，異議人於
    本院調查中，自承其本件遭開單舉發後，其即多次以電子郵
    件向相關機關提出檢舉；而觀之卷內異議人所提出之該等檢
    舉信件內容可知，異議人均僅針對本件違規地點即臺北市○
    ○區○○街有小貨車佔用汽車停車格，導致停車格不敷使用
    乙事提出申訴，並無隻字片語提及其機車遭攤販貨車駕駛人
    移動而遭開單舉發之事；復參酌卷內98年7 月16日臺北市政
    府回函之記載，該次異議人之訴求內容係略稱：上開地點有
    貨車長期佔用於免費停車格內，且駕駛座內均堆滿雜物，停
    車管理處無法對停車格內之車輛開罰，但若機車稍有跨線至
    汽車停車格，則立即開單，不合情理等語，益見本件異議人
    之機車，應非遭他人挪動，而係其自行跨線違規停放至汽車
    停車格內無訛，其前開辯解不足採信。
五、綜上所述，異議人上開違規事證已足堪認定。原處分機關依
    據前揭道路交通管理處罰條例第56條第1 項第9 款之規定，
    裁處異議人罰鍰900 元，核無違誤。本件異議人之異議為無
    理由，應予駁回。
六、據上論斷，應依道路交通案件處理辦法第18條，裁定如主文
    。
中    華    民    國  99    年    12    月     31      日
                      交通法庭  法  官  吳佳穎
以上正本證明與原本無異
如不服本裁定應於送達後5日內向本院提出抗告狀
                                書記官  黃炎煌
中    華    民    國   100    年    1     月    4     日

司法院資訊處製作；財團法人民間司法改革基金會備份。
